臺灣高等法院刑事判決　　　　　　　　 94年度上訴字第116號
上　訴　人　臺灣臺北地方法院檢察署檢察官
被　　　告　甲○○
　　　　　　　　　　　樓
上列上訴人因毒品危害防制條例案件，不服臺灣臺北地方法院93
年度訴字第1387號，中華民國93年12月7 日第一審判決（起訴案
號：臺灣臺北地方法院檢察署93年度毒偵字第1895號），提起上
訴，暨移送併辦（台灣台北地方法院檢察署93年度毒偵字第2415
號、94年度毒偵字第61號、94年度毒偵字第189 號），本院判決
如下：
    主  文
原判決撤銷。
甲○○連續施用第一級毒品，累犯，處有期徒刑壹年。扣案之第
一級毒品海洛因淨重合計零點貳肆公克（三小包毒品淨重分別為
零點壹貳公克、零點零伍公克、零點零柒公克）沒收銷燬，另包
裝袋個（重量分別為零點壹捌公克、零點壹伍公克、零點壹伍
公克）沒收。
    事  實
一、甲○○曾有多次違反肅清煙毒條例及毒品危害防制條例等前
    科，其中於民國84年間，因違反肅清煙毒條例案件，先後經
    本院於84年10月24日判處有期徒刑三年六月確定，以及台灣
    台北地方法院於85年1 月16日判處有期徒刑三年六月，於85
    年3月14日確定，上開二罪自86年1月31日起入監執行至87年
    12月10日假釋出獄，假釋期間，又於民國88年間，因違反毒
    品危害防制條例案件，經台灣台北地方法院裁定送觀察、勒
    戒，認有繼續施用毒品傾向，經台灣台北地方法院於88年7
    月30日以89年度毒聲字第1569號裁定令入戒治處所施以強制
    戒治一年，於89年1 月11日經台灣台北地方法院裁定停止強
    制戒治所餘戒治期間付保護管束，嗣於89年6 月12日保護管
    束期滿而執行完畢，經臺灣臺北地方法院檢察署檢察官於89
    年7月8日以89年度戒毒偵字第188 號為不起訴處分確定在案
    。上開假釋故經台灣台北地方法院撤銷，而於89年1 月25日
    起入監執行撤銷上開假釋，尚應執行有期徒刑三年九月十日
    之殘刑，於92年8 月13日執行完畢。竟仍不知悔改，五年以
    內，基於施用第一級毒品之概括犯意，而為下列犯行：
  (一)復於93年7 月21日下午4時許至5時許間之某時許，在臺北市
    ○○街上某餐廳廁所內，施用第一級毒品海洛因一次。嗣於
    同年月22日下午5 時許，在臺北市○○路與艋舺大道口為警
    查獲，並扣得第一級毒品海洛因壹小包（淨重0.12公克，包
    裝重0.18公克）。
  (二)於93年8 月10日15時許為警採尿前回溯26小時內，在不詳地
    點施用第一級毒品海洛因一次，於93年8 月10日14時許，在
    台北市萬華區○○○路○段187之5號前為警查獲，並扣得其
    身上之海洛因一小包（淨重0.05公克，包裝重0.15公克）。
  (三)於93年12月15日起，在台北市區邊小吃店廁所內或其
    位於台北市○○○路○段205 號2樓住處內，施用第一級毒品
    海洛因多次，於93年12月19日23時許，行經台北市萬華區○
    ○○路○段207號前為警查獲，並扣得第一級毒品海洛因一包
    （淨重0.07公克，包裝重0.15公克）。
二、案經臺北市政府警察局萬華分局報請臺灣臺北地方法院檢察
    署檢察官偵查起訴及檢察官移送併辦。
    理  由
一、訊據被告甲○○對於右揭犯罪事實，分別於警訊、偵查或原
    審審理中坦承不諱，而被告於上開時、地為警查獲後，在臺
    北市政府警察局萬華分局桂林路派出所經警對其所採得之尿
    液送驗結果，均確呈嗎啡陽性反應，此有臺北市政府警察局
    萬華分局煙毒、麻藥案件尿液委驗單及臺灣尖端先進生技醫
    藥股份有限公司濫用藥物檢驗報告各四份在卷可稽，且經將
    被告於上開時地為警查獲後所扣得之白色粉末三小包送交鑑
    驗結果，確含有第一級毒品海洛因成分，亦有法務部調查局
    93年9月7日調科壹字第020006577 號、93年10月20日調科壹
    字第020006686號、94年3 月15日調科壹字第020006936號鑑
    定通知書三份附卷足憑，足認被告上開自白與事實相符。
二、查被告於民國88年間，因違反毒品危害防制條例案件，經台
    灣台北地方法院裁定送觀察、勒戒，認有繼續施用毒品傾向
    ，經台灣台北地方法院於88年7月30日以89年度毒聲字第156
    9號裁定令入戒治處所施以強制戒治一年，於89年1月11日經
    台灣台北地方法院裁定停止強制戒治所餘戒治期間付保護管
    束，嗣於89年6 月12日保護管束期滿而執行完畢，經臺灣臺
    北地方法院檢察署檢察官於89年7月8日以89年度戒毒偵字第
    188 號為不起訴處分確定在案，此有臺灣臺北地方法院檢察
    署上開不起訴處分書及本院被告全國前案紀錄表各一份在卷
    可參，是以，本件係被告因施用毒品案件經觀察、勒戒及強
    制戒治執行完畢，並由檢察官為不起訴處分確定後，五年以
    內再犯本件施用第一級毒品罪之事實甚明。
三、核被告所為，係犯毒品危害防制條例第10條第1 項之施用第
    一級毒品罪。被告持有第一級毒品海洛因，進而施用，其持
    有第一級毒品海洛因之低度行為，應為其施用第一級毒品海
    洛因之高度行為所吸收，不另論罪。被告前後多次犯行，所
    犯構成要件相同罪名，顯係基於概括犯意而為，應依連續犯
    之規定以一罪論，並依法加重其刑。又檢察官雖僅就前述事
    實欄一之(一)部分起訴，事實欄一之(二)(三)部分未經起訴，惟該
    等部分既經檢察官移送併辦到院，且本院認有裁判上一罪之
    關係，本院自應併予審理。查被告曾有多次違反肅清煙毒條
    例及毒品危害防制條例等前科，其中於民國84年間，因違反
    肅清煙毒條例案件，先後經本院於84年10月24日判處有期徒
    刑三年六月確定，以及台灣台北地方法院於85年1 月16日判
    處有期徒刑三年六月，於85 年3月14日確定，上開二罪自86
    年1 月31日起入監執行至87年12月10日假釋出獄，假釋期間
    ，又於民國88年間，因違反毒品危害防制條例案件，經台灣
    台北地方法院裁定送觀察、勒戒，認有繼續施用毒品傾向，
    經台灣台北地方法院於88年7 月30日以89年度毒聲字第1569
    號裁定令入戒治處所施以強制戒治一年，於89年1 月11日經
    台灣台北地方法院裁定停止強制戒治所餘戒治期間付保護管
    束，嗣於89年6 月12日保護管束期滿而執行完畢，經臺灣臺
    北地方法院檢察署檢察官於89年7月8日以89年度戒毒偵字第
    188 號為不起訴處分確定在案。上開假釋故經台灣台北地方
    法院撤銷，而於89年1 月25日起入監執行撤銷上開假釋，尚
    應執行有期徒刑三年九月十日之殘刑，於92年8 月13日執行
    完畢，此亦有本院被告全國前案紀錄表一份附卷可按，其前
    受有期徒刑之執行完畢，於五年以內再犯本件有期徒刑以上
    之罪，為累犯，應依刑法第47條之規定，加重其刑。
四、原審就被告論罪科刑，固非無見，惟原審就事實欄一之(二)(三)
    部分之犯行，未及併辦尚有未洽，檢察官上訴指摘原判決此
    部分不當尚非無理由，應由本院撤銷原判決予以改判。爰審
    酌被告前因施用毒品案件經原審法院先後裁定觀察、勒戒、
    強制戒治及停止強制戒治所餘戒治期間付保護管束後，仍不
    知戒除，又於上開時、地施用第一級毒品海洛因多次、施用
    為自戕行為、所生危害及嗣於本院審理時坦承犯行，犯後態
    度尚佳等一切情狀，量處有期徒刑一年。至扣案之第一級毒
    品海洛因三小包（淨重0.12公克、0.05公克、0.07公克，合
    計0.24公克），則應依毒品危害防制條例第18條第1 項前段
    規定，諭知沒收銷燬之，另包裝袋三個（重量分別為0.18公
    克0.15公克、0.15公克），則係被告所有，供犯罪預備之物
    ，依刑法第38條第1項第2款之規定沒收。
五、被告經合法傳喚無正當理由不到庭，爰不待其陳述，逕行判
    決。
據上論斷，應依刑事訴訟法第369條第1項前段、第364條、第299
條第1項前段、第371條，毒品危害防制條例第10條第1項、第18
條第1項前段，刑法第11條前段、第56條、第47條、第38條第1項
第2款，判決如主文。
本案經檢察官周誠南到庭執行職務。
中　　華　　民　　國　　94　　年　　4 　　月　　13　　日
　　　　　　　　　刑事第七庭審判長法　官  蔡秀雄
　　　　　　　　　　　　　　　　  法　官  蘇素娥
　　　　　　　　　　　　　　　　  法　官  周占春
以上正本證明與原本無異。
如不服本判決，應於收受送達後十日內向本院提出上訴書狀，其
未敘述上訴之理由者並得於提起上訴後十日內向本院補提理由書
（均須按他造當事人之人數附繕本）。
                                  書記官  葉金發
中　　華　　民　　國　　94　　年　　4 　　月　　13　　日
附錄：本案論罪科刑法條全文
毒品危害防制條例第10條第1項
施用第一級毒品者，處六月以上五年以下有期徒刑。
